臺灣桃園地方法院刑事裁定
110年度撤緩字第248號
公  訴  人  臺灣桃園地方檢察署檢察官 
受  刑  人  吳廷峯



上列聲請人因受刑人犯詐欺案件（臺灣新北地方法院107年度訴
字第216號），聲請撤銷緩刑之宣告（110年度執聲字第1820號）
，本院裁定如下：
    主  文
聲請駁回。
    理  由
一、聲請意旨詳如附件臺灣桃園地方檢察署檢察官110年度執聲
    字第1820號聲請撤銷緩刑聲請書。
二、按刑法第75條之1第1項第2款、第4款規定：「受緩刑之宣告
    而有下列情形之一，足認原宣告之緩刑難收其預期效果，而
    有執行刑罰之必要者，得撤銷其宣告：二、緩刑期內因故意
    犯他罪，而在緩刑期內受6月以下有期徒刑、拘役或罰金之
    宣告確定者。四、違反第74條第2項第1款至第8款所定負擔
    情節重大者」，而緩刑宣告是否「得」撤銷，除須符合刑法
    第75條之1第1項各款之要件外，本條並採裁量撤銷主義，賦
    予法院撤銷與否之權限，特於同條第1項規定「足認原宣告
    之緩刑難收其預期效果，而有執行刑罰之必要」，供作審認
    之標準。又所謂違反刑法第74條第2項第1款至第8款所定負
    擔「情節重大」者，當從受刑人自始是否真心願意接受緩刑
    所附之條件，或於緩刑期間中是否顯有履行負擔之可能而隱
    匿或處分其財產、故意不履行、無正當事由拒絕履行或顯有
    逃匿之虞等情事而言，考量受刑人未履行條件情形與被害人
    所受損害間，依比例原則綜合衡酌原宣告之緩刑是否難收其
    預期之效果，而確有執行刑罰之必要，資以決定該緩刑宣告
    是否應予撤銷。
三、經查：
㈠、刑法第75條之1第1項第2款部分
１、受刑人吳廷峯前因犯三人以上共同冒用政府機關及公務員名
    義詐欺取財案件，經臺灣新北地方法院以107年度訴字第216
    號判決判處有期徒刑1年8月，緩刑4年，並於民國107年7月3
    1日確定（下稱前案）；而受刑人另於108年10月30日（聲請
    意旨誤載為108年10月29日）、109年10月12日分別犯不能安
    全駕駛致交通危險罪，經本院以108年度桃交簡字第2954號
    判決判處有期徒刑2月、109年度桃交簡字第4022號判決判處
    有期徒刑3月確定，並分別於108年12月25日、110年5月4日
    確定（均下稱後案），有前開判決書及臺灣高等法院被告前
    案紀錄表在卷可考，是受刑人前案之緩刑期間（107年7月31
    日起至111年7月30日）內更犯後案2罪，並於緩期期間內經
    本院判決判處有期徒刑2月、3月確定，即受刑人有刑法第75
    條之1第1項第2款之「受緩刑之宣告而有緩刑期內因故意犯
    他罪，而在緩刑期內受6月以下有期徒刑之宣告確定」之情
    形（聲請意旨誤以刑法第75條之1第1項第1款：「緩刑前因
    故意犯他罪，而在緩刑期內受6月以下有期徒刑、拘役或罰
    金之宣告確定者」之事由向本院聲請撤銷緩刑），固堪認定
    。
２、惟法院於行使刑罰裁量之決定時，若僅憑受刑人所犯之後案
    ，逕認其前案宣告之緩刑難收其預期效果，而有執行刑罰之
    必要，卻未考量前、後案間之①間隔時間、②法益侵害性質、
    ③再犯之原因、④違反法規範之情節是否重大、⑤主觀犯意所
    顯現之惡性、⑥受刑人反社會之程度、⑦前案是否為初犯改過
    自新而宣告之緩刑、⑧後案是否為輕微犯罪或偶發犯等因素
    ，自有違比例原則、公平原則及責罰相當原則之虞，且所為
    決定稍嫌速斷，是當檢察官向法院聲請撤銷緩刑時，亦應提
    出「具體事證」加以「釋明」受刑人有何非予執行刑罰，否
    則難收其預期效果之事實。本院審酌前、後案之宣告刑，後
    案2罪分別判處之宣告刑為有期徒刑2月、3月，顯然較前案
    若經撤銷後應執行有期徒刑1年8月為輕，且後案2罪分別於1
    09年5月25日易科罰金執行完畢、110年11月15日徒刑易服社
    會勞動執行完畢，若僅憑已執行完畢之後案認撤銷前案之緩
    刑宣告，無非形成受刑人因犯較輕宣告刑之後案，而須再執
    行宣告刑較重之前案，自有刑罰裁量輕重失衡之情形，尚非
    妥適。考量其所犯前案係犯三人以上共同冒用政府機關及公
    務員名義詐欺取財罪與後案所犯不能安全駕駛致交通危險罪
    2罪，前、後案之犯罪類型迥異，犯罪型態、原因及社會危
    害程度更非相同，即前、後案間之關聯性甚低；況且，受刑
    人於前案判決確定前，並無不能安全駕駛致交通危險罪之犯
    罪紀錄，並於前案判決確定後，始經過「1年3月」更犯不能
    安全駕駛致交通危險罪，再經過「1年」又犯不能安全駕駛
    致交通危險罪，顯見受刑人就後案2罪均係酒後一時失慮駕
    駛交通工具上路，尚難據此認受刑人對於前案毫無悔改之意
    ，認原緩刑已難收其預期效果，而應撤銷前案之緩刑，是本
    件難謂受刑人於前案之緩刑期內再犯後案，當認受刑人前案
    所受之緩刑宣告確實有難收預期效果之情事。準此，本件聲
    請人以刑法第75條之1第1項第2款之事由向本院聲請撤銷受
    刑人之前案緩刑宣告，礙難遽准。
㈡、刑法第75條之1第1項第4款部分
１、受刑人應給付被害人陳占英新臺幣（下同）60萬元，除其業
    已於107年6月19日給付15萬元外，其餘款項應於緩刑期間內
    ，分別於108年6月1日、109年6月1日、110年6月1日前，各
    給付15萬元予被害人陳占英（共45萬元）之緩刑條件，此有
    前開判決書附卷可參，嗣其就其餘款項並未如期履行（見執
    聲卷第27頁、第37頁），是受刑人有於緩刑期內違反刑法第
    74條第2項第8款所定負擔乙節，固堪認定。
２、然前經臺灣新北地方檢察署於110年8月12日就「受刑人有無
    履行上開緩刑條件」詢問被害人，其表示：吳廷峯於109年
    間告訴我，因為疫情關係而失業，沒有辦法1次給付15萬元
    ，改為每月賠償5,000元，迄今都有按月匯款5000元給我等
    語（見執聲卷第37頁），參以受刑人已分別於109年6月1日
    、7月1日、8月3日、9月2日、10月6日、11月3日、12月1日
    ，110年1月4日、2月2日、3月2日、4月1日、5月3日、6月2
    日、7月2日、8月3日、9月3日、10月4日、11月2日、11月11
    日、12月3日，111年1月5日、2月7日、3月4日、4月7日，各
    將1萬元、1萬元、1萬元、1萬元、1萬元、1萬元、1萬元、5
    ,000元、5,000元、5,000元、5,000元、5,000元、5,000元
    、5,000元、5,000元、1萬元、5,000元、1萬元、3萬5,000
    元、1萬元、1萬元、1萬元、1萬元、1萬元（前開款項共計2
    2萬元）匯款至被害人指定之帳戶，此有被告提出之前開匯
    款單據、被害人向本院提出其郵局帳戶存摺內頁影本、被害
    人向本院表示被告均有如期匯款之本院辦理刑事案件電話查
    詢紀錄表（見本院卷第31至67頁、第77頁、第83至87頁、第
    93至109頁、第117頁）在卷可佐，是受刑人確有按月匯款予
    被害人，並非毫無給付之誠意，亦無確有支付能力而故意不
    給付，或故意推諉拖延之情事，縱其未按前案原宣告之緩刑
    條件履行賠償，亦不能以此率認原宣告之緩刑難收其預期效
    果，而有執行刑罰之必要。準此，本件聲請人以刑法第75條
    之1第1項第4款之事由，向本院聲請撤銷受刑人之前案緩刑
    宣告，尚難准予。
㈢、綜上所述，受刑人雖於前案緩刑期內犯後案，於緩刑期內受
    有期徒刑之宣告確定，又未按前案原宣告之緩刑條件履行賠
    償，惟本院尚無從遽此其違反刑法第75條之1第1項第2款、
    第4款之事由，率認受刑人經前案罪刑暨緩刑之宣告後，全
    無悔意，或非經執行無以收儆懲或矯正之效。從而，本件聲
    請人聲請撤銷原宣告之緩刑，尚非有據，為無理由，均應駁
    回。
四、依刑事訴訟法第220條，裁定如主文。　　
中　　華　　民　　國　　111 　年　　4 　　月　　18　　日
                  刑事第六庭    法　官　何啓榮
以上正本證明與原本無異。
如不服本裁定，應於裁定送達後5 日內向本院提出抗告狀。
　　　　　　　　　　　　　　　  書記官  潘瑜甄
中　　華　　民　　國　　111 　年　　4 　　月　　18　　日